臺灣彰化地方法院刑事判決　　　　　　　100年度易字第561號
公　訴　人　臺灣彰化地方法院檢察署檢察官
被　　　告　李家邦
上列被告因違反毒品危害防制條例案件，經檢察官提起公訴（
100 年度毒偵字第807號），本院判決如下：
    主    文
李家邦施用第二級毒品，累犯，處有期徒刑肆月，如易科罰金，
以新臺幣壹仟元折算壹日。
    犯罪事實
一、李家邦前因施用毒品案件，經本院裁定送觀察、勒戒後，認
    無繼續施用毒品傾向，於民國97年10月29日執行完畢釋放，
    並經臺灣彰化地方法院檢察署檢察官以97年度毒偵字第3027
    號不起訴處分確定。復因搶奪案件案件，經臺灣雲林地方法
    院以97年度訴字第72號判決處有期徒刑1 年2 月確定（案
    ）；因竊盜案件，經本院以97年度易字第1536號判決處有期
    徒刑7 月、9 月，應執行有期徒刑1 年2 月確定（案），
    上開二案經本院以98年度聲字第7 號裁定應執行有期徒刑2
    年2 月確定，經入監執行，於98年11月24日因縮短刑期假釋
    出監，於99年5 月29日保護管束期滿未經撤銷而視為執行完
    畢。詎仍不知悔改，竟基於施用第二級毒品甲基安非他命之
    犯意，於100 年3 月4 日18時許，在其位於彰化縣竹塘鄉○
    ○村○○路竹圍巷2 號居所內，以將第二級毒品甲基安非他
    命置於玻璃球管內加熱燒烤吸食其煙霧方式，施用第二級毒
    品甲基安非他命1 次（玻璃球管1 支已丟棄而滅失）。嗣於
    100 年3 月6 日9 時40分許，在彰化縣竹塘鄉○○村○○路
    竹圍巷2 號前，因其形跡可疑為警盤查時，於有偵查犯罪職
    權之彰化縣警察局芳苑分局竹塘分駐所警員發覺前，即當場
    承認施用毒品甲基安非他命犯之行，並同意採尿送驗，結果
    確呈安非他命、甲基安非他命陽性反應，不逃避裁判而自首
    ，因而查獲。
二、案經彰化縣警察局芳苑分局報請臺灣彰化地方法院檢察署檢
    察官偵查起訴。
    理    由
一、本案被告所犯係屬刑事訴訟法第376 條第1 款所列之最重本
    刑為3 年以下有期徒刑之罪，本院爰依同法第284 條之1 之
    規定行獨任審判。
二、按被告以外之人（包括證人、鑑定人、告訴人、被害人及共
    同被告等）於審判外之陳述雖不符刑事訴訟法第159條之1至
    之4 等4 條之規定，而經當事人於審判程序同意作為證據，
    法院審酌該言詞陳述或書面陳述作成時之情況，認為適當者
    ，亦得為證據；當事人、代理人或辯護人於法院調查證據時
    ，知有刑事訴訟法第159 條第1 項規定不得為證據之情形，
    而未於言詞辯論終結前聲明異議者，視為有前項之同意，同
    法第159 條之5 定有明文。立法意旨在於傳聞證據未經當事
    人之反對詰問予以核實，原則上先予排除。惟若當事人已放
    棄反對詰問權，於審判程序中表明同意該等傳聞證據可作為
    證據；或於言詞辯論終結前未聲明異議，基於尊重當事人對
    傳聞證據之處分權，及證據資料愈豐富，愈有助於真實發見
    之理念，且強化言詞辯論主義，使訴訟程序得以順暢進行，
    上開傳聞證據亦均具有證據能力。查檢察官、被告對於本案
    卷內相關證人之證述、文書卷證資料，有何不得為證據之情
    形，並未於本院言詞辯論終結前聲明異議，且有關本案證人
    之證述、文書卷證資料經本院於審理期日逐一提示、朗讀，
    並告以要旨，檢察官及被告對證據資料均表示無意見，本院
    審酌相關證人證述筆錄製成、文書卷證資料取得，並無證據
    顯示有何違背程序規定情事，依據上揭說明，均應具有證據
    能力。
三、上開犯罪事實，迭據被告李家邦於警詢及本院審理時供承不
    諱，且被告為警採集之尿液，送驗結果確呈甲基安非他命及
    安非他命陽性反應，有彰化縣警察局芳苑分局採尿採證同意
    書、委託檢驗尿液代號與真實姓名對照認證單及詮昕科技股
    份有限公司濫用藥物尿液檢驗報告各1 紙在卷可佐，足認被
    告之自白與事實相符，堪以採信。又被告前因施用毒品案件
    ，經本院裁定送觀察、勒戒後，認無繼續施用毒品傾向，於
    97年10月29日執行完畢釋放，並經臺灣彰化地方法院檢察署
    檢察官以97年度毒偵字第3027號不起訴處分確定等情，有臺
    灣高等法院被告前案紀錄表及在監在押全國紀錄表各1 份在
    卷可參，其於前開觀察、勒戒執行完畢釋放後之5 年內再犯
    本件施用第二級毒品之犯行，洵堪認定，自應依法論科。
四、按甲基安非他命為毒品危害防制條例第2條第2項第2款所稱
    之第二級毒品，不得非法持有、施用。核被告施用甲基安非
    他命之行為，係犯毒品危害防制條例第10條第2 項之施用第
    二級毒品罪。被告施用前持有第二級毒品之低度行為，應為
    施用之高度行為所吸收，不另論罪。被告前曾因搶奪案件案
    件，經臺灣雲林地方法院以97年度訴字第72號判決處有期徒
    刑1 年2 月確定（案）；因竊盜案件，經本院以97年度易
    字第1536號判決處有期徒刑7 月、9 月，應執行有期徒刑1
    年2 月確定（案），上開二案經本院以98年度聲字第7 號
    裁定應執行有期徒刑2 年2 月確定，經入監執行，於98年11
    月24日因縮短刑期假釋出獄，於99年5 月29日保護管束期滿
    未經撤銷而視為執行完畢，此有臺灣高等法院被告前案紀錄
    表在卷可稽，其於5 年以內故意再犯本件有期徒刑以上之罪
    ，為累犯，應依刑法第47條第1 項之規定加重其刑。再被告
    於100 年3 月6 日9 時40分許，在彰化縣竹塘鄉○○村○○
    路竹圍巷2 號前，因其形跡可疑為警盤查時，於有偵查犯罪
    職權之彰化縣警察局芳苑分局竹塘分駐所警員發覺前，即當
    場承認施用毒品甲基安非他命犯之行，並同意採尿送驗，不
    逃避裁判而自首等情，業據被告於警詢時供述明確，並有彰
    化縣警察局芳苑分局採尿採證同意書、100 年5 月24日員警
    職務報告各1 份在卷可稽，堪認被告係對於未發覺之罪自首
    而受裁判，其所犯上開之罪應依刑法第62條前段規定減輕其
    刑，且依法先加後減。爰審酌被告前曾有搶奪、竊盜等前科
    ，素行不佳，又曾因施用毒品案件，經觀察、勒戒，仍不知
    悔改，猶未能深切體認毒品危害己身之鉅，及早謀求脫離毒
    害之道，反而伺機再犯，未見有何收斂、警惕之意，無視於
    毒品對於自身健康之戕害及國家對於杜絕毒品犯罪之禁令，
    行為殊不足取，惟施用毒品固戕害個人健康至深，然就他人
    權益之侵害仍屬有限，又被告犯後坦承犯行，態度良好，兼
    衡其犯罪之動機、目的、手段、智識程度及生活狀況等一切
    情狀，量處如主文所示之刑，並諭知易科罰金之折算標準，
    以示懲儆。至未扣案之玻璃球管1 支，雖屬被告施用上開毒
    品所用之工具，惟業經被告丟棄而滅失，此據被告供明在卷
    （見本院審判筆錄第3 頁），為免日後執行困難，爰不併予
    宣告沒收，附此敘明。
據上論斷，應依刑事訴訟法第299條第1項前段，毒品危害防制條
例第10條第2項，刑法第11條前段、第41條第1項前段、第47 條
第1項、第62條前段，判決如主文。
本案經檢察官劉欣雅到庭執行職務。
中    華    民    國   100    年    7     月    26    日
                  刑事第六庭          法  官  黃玉琪
以上正本證明與原本無異。
如不服本判決應於收受判決後10日內向本院提出上訴書狀，並應
敘述具體理由；其未敘述上訴理由者，應於上訴期間屆滿後20日
內向本院補提理由書（均須按他造當事人之人數附繕本）「切勿
逕送上級法院」。
中    華    民    國   100    年    7     月    26    日
                                      書記官  林玟君
附錄本案論罪科刑法條全文：
毒品危害防制條例第10條
施用第一級毒品者，處 6 月以上 5 年以下有期徒刑。
施用第二級毒品者，處 3 年以下有期徒刑。